【裁判字號】    98,簡,6964
【裁判日期】    980907
【裁判案由】    毒品危害防制條例
【裁判全文】
臺灣板橋地方法院刑事判決              98年度簡字第6964號
聲  請  人  臺灣板橋地方法院檢察署檢察官
被      告  甲○○
上列被告因違反毒品危害防制條例案件，經檢察官聲請以簡易判
決處刑（98年度毒偵字第5246號），本院判決如下：
    主  文
甲○○施用第二級毒品，處有期徒刑肆月，如易科罰金，以新臺
幣壹仟元折算壹日。扣案之第二級毒品甲基安非他命壹包（驗餘
淨重零點零玖肆玖公克）沒收銷燬之；上開甲基安非他命之外包
裝袋壹個沒收。
    事  實
一、甲○○前因施用毒品違反毒品危害防制條例案件，經本院裁
    定送勒戒處所觀察、勒戒後，於民國95年3月31日因執行完
    畢而釋放，並由臺灣板橋地方法院檢察署檢察官以95年度毒
    偵緝字第160號為不起訴處分確定；又因持有毒品違反毒品
    危害防制條例案件，經臺灣桃園地方法院以94年度桃簡字第
    2185號判處有期徒刑3月確定，於95年6月30日執行完畢；復
    因施用毒品違反毒品危害防制條例案件，經本院以97年度簡
    字第3338號判處有期徒刑3月確定，於97年12月3日執行完畢
    （以上有期徒刑之執行於本件構成累犯）。再因施用毒品違
    反毒品危害防制條例案件，經本院以98年度簡字第1321號判
    處有期徒刑4月確定，現仍於臺灣桃園女子監獄執行中。詎
    其基於施用第二級毒品之犯意，於上開觀察、勒戒執行完畢
    釋放後5年內之98年7月18日中午12時許，在臺北縣鶯歌鎮某
    處，以不詳方式施用第二級毒品甲基安非他命1次。嗣經警
    於98年7月19日上午11時許在臺北縣鶯歌鎮○○路45號之5前
    查獲，並扣得第二級毒品甲基安非他命1包（驗餘淨重0.094
    9公克）。
二、案經臺北縣政府警察局三峽分局移送臺灣板橋地方法院檢察
    署檢察官偵查起訴。
    理  由
一、上揭犯罪事實，迭據被告甲○○於警詢、偵查中均為坦承不
    諱，而其於98年7 月19日晚下午2 時21分許經警得其同意採
    集尿液囑託鑑定結果，亦呈甲基安非他命陽性反應，有臺灣
    檢驗科技股份有限公司濫用藥物檢驗報告（尿液檢體編號：
    L0000000號）與臺北縣政府警察局三峽分局查獲違反毒品危
    害防制條例案姓名對照表各1 紙足資佐證（見偵查卷第18、
    38頁），堪認被告上開自白應與事實相符。此外，復有扣案
    甲基安非他命1 包（驗餘淨重0.0949公克）及卷附交通部民
    用航空局航空醫務中心98年7 月28日航藥鑑字第0983731 號
    鑑定書1 紙可稽（見偵查卷第39頁），本件事證已臻明確，
    被告如事實欄所載犯行足為認定，應予依法論科。
二、按甲基安非他命為毒品危害防制條例第2 條第2 項第2 款所
    定之第二級毒品，核被告所為，係犯毒品危害防制條例第10
    條第2 項之施用第二級毒品罪。其施用前後持有甲基安非他
    命之低度行為為施用之高度行為所吸收，不另論罪。又被告
    有事實欄所載有期徒刑執行完畢之紀錄，此有臺灣高等法院
    被告前案紀錄表附卷足參，其於5年以內以故意再犯本件有
    期徒刑以上之罪，為累犯，應依刑法第47條第1項之規定加
    重其刑。末按觀察、勒戒或強制戒治執行完畢釋放後，5年
    內再犯毒品危害防制條例第10條施用毒品之罪者，應依法追
    訴，同條例第23條第2項定有明文；查被告前因施用毒品違
    反毒品危害防制條例案件，經本院裁定送勒戒處所觀察、勒
    戒，於95 年3月31日因執行完畢而釋放，此有臺灣高等法院
    被告前案紀錄表1份在卷可參，是被告於上開觀察、勒戒處
    分執行完畢釋放後，5年內再犯本案施用第二級毒品罪行，
    依前開法條之規定，應依法追訴而為論罪科刑，附此敘明。
    爰審酌被告前已因觀察、勒戒結果認無繼續施用傾向而受不
    起訴處分，已受毒品危害防制條例對施用毒品人之寬典，竟
    仍再次吸食，顯見並無悔意，惡性非淺，其施用毒品不惟戕
    害自身健康，對社會風氣亦足生重大影響，並斟酌其施用次
    數，及其於偵查中能坦承犯行，犯罪後之態度尚稱良好等一
    切情狀，量處如主文所示之刑，並諭知易科罰金之折算標準
    ，以資儆懲。扣案甲基安非他命1包（驗餘淨重0.0949公克
    ），為查獲之毒品，應依毒品危害防制條例第18條第1項前
    段之規定併予宣告沒收銷燬之。又盛裝上開甲基安非他命之
    外包裝袋，則為被告所有供其施用第二級毒品所用之物，亦
    經被告陳明在卷，爰依刑法第38條第1項第2款規定為沒收之
    宣告。
三、依刑事訴訟法第449條第1 項前段、第3 項、第450條第1 項
    ，毒品危害防制條例第10條第2 項、第18條第1 項前段、第
    23條第2 項，刑法第11條前段、第47條第1 項前段、第41條
    第1 項前段、第38條第1 項第2 款，逕以簡易判決處刑如主
    文。
四、如不服本判決，得自收受送達之日起10日內向本院提出上訴
    狀，上訴於本院第二審合議庭（須附繕本）。
中    華    民    國    98    年    9     月    7     日
                  刑事第二十二庭  法  官   曹 惠 玲
上列正本證明與原本無異。
如不服本判決，應於送達後10日內敘明上訴理由，向本院提出上
訴狀，上訴於本院第二審合議庭 (應附繕本) 。其未敘述上訴理
由者，應於上訴期間屆滿後20日內向本院補提理由書「切勿逕送
上級法院」。
                                   書記官   鍾 惠 萍
中    華    民    國    98    年    9     月    7     日
附錄本案論罪科刑法條全文：
毒品危害防制條例第10條
  施用第一級毒品者，處6 月以上5 年以下有期徒刑。
  施用第二級毒品者，處3 年以下有期徒刑。


司法院資訊處製作；財團法人民間司法改革基金會備份。
